【裁判字號】    90,易,152
【裁判日期】    900430
【裁判案由】    竊盜
【裁判全文】
臺灣雲林地方法院刑事判決                            九十年度易字第一五二號
    公  訴  人  臺灣雲林地方法院檢察署檢察官
    被      告  乙○○
右列被告因竊盜案件，經檢察官提起公訴（九十年度偵字第七五九號），本院判決如
左：
    主  文
乙○○攜帶兇器竊盜，累犯，處有期徒刑柒月。
未扣案之螺絲起子壹把沒收。
    事  實
一、乙○○前於八十四年因恐嚇案件，經台灣高等法院台南分院以八十四年上易字第
    七○六號判處有期徒刑四月確定，於八十四年八月八日易科罰金執行完畢，猶不
    知悔改，因其小舅子所贈與之福特牌二門紅色自用小客車並無車牌，為需用該車
    代步，又恐遭警告發，竟意圖為自己不法之所有，於民國八十八年四月間某日，
    攜帶己有之客觀上足以危害他人身體之兇器螺絲起子一支（未扣案），在雲林縣
    林內鄉烏塗村三號水門附近之晟昱砂石廠旁，見甲○○所有車號Ｎ五－四二六一
    號自用小客車停放於該處，遂以上開起子拆卸該車之車牌二面而竊取之，得手後
    將上開二面車牌懸掛於上開其所使用之小客車上使用。嗣於九十年二月十二日晚
    上十一時三十分許，乙○○駕駛該小客車行經省道台三線公路林內段時為警查獲
    。
二、案經雲林縣警察局刑警隊移送台灣雲林地方法院檢察署檢察官偵查起訴。
    理  由
一、訊據被告乙○○固坦承於右揭地點以螺絲起子拆卸上開車牌供己使用之事實，惟
    矢口否認有何竊盜犯行，辯稱：我是八十九年五、六月見懸掛車號Ｎ五－四二六
    一號自用小客車車子輪胎已洩氣，保險桿掉落在地上，我以為該車沒有人要，遂
    將車牌取下云云。然查：被害人甲○○駕駛其所有之車號Ｎ五－四二六一號之自
    小客車至雲林縣林內鄉三號水門附近時，因故障而將該車停放在一間倒閉之工廠
    內，三天後要將車子拖回時，始發現車牌遭人竊取等情，業據告訴人甲○○於警
    訊中指述明確，復有贓物認領保管收據一紙在卷可稽，核與被告在警訊中坦承本
    件車牌是二年前在其工作之晟昱砂石廠旁以工具取下，使用車牌使用有二年之久
    等語相符，而Ｎ五－四二六一號車牌亦係於八十八年四月二十四日註銷，有車籍
    作業係統－查詢認可資料一紙在卷可憑，是本件車牌應係在八十八年四月間失竊
    。再參以車牌乃係監理機關管理車輛登記及稅賦之用，一般人縱使因車輛不堪使
    用，亦須持車牌辦理註銷，豈有丟棄不要之理，是被告事後辯稱其係八十九年五
    、六月見汽車遭人丟棄而撿拾該車牌云云，洵屬脫免罪責之詞，不足採信。本件
    事證明確，被告竊盜犯行，堪以認定。
二、按螺絲起子末端尖銳，若持之施以強暴、脅迫，客觀上足以危害他人之生命、身
    體，自堪認為兇器，是被告攜帶客觀上具有危險性之螺絲起子竊盜之犯行，核其
    所為，係犯刑法第三百二十一條第一項第三款之攜帶兇器之加重竊盜罪。爰審酌
    被告素行不佳，為逃避警察臨檢及繳納稅金之犯罪動機，惟犯後態度尚佳，犯罪
    所生危害非鉅等一切情狀，量處如主文所示之刑，以資懲儆。被告前於八十四年
    因恐嚇案件，經台灣高等法院台南分院以八十四年上易字第七○六號判處有期徒
    刑四月確定，於八十四年八月八日易科罰金執行完畢，有台灣高等法院被告全國
    前案紀錄表一紙在卷可按，五年以內再犯本件有期徒刑以上之罪，為累犯，依刑
    法第四十七條規定加重其刑。被告所有供竊盜所用之螺絲起子一把，雖未扣案，
    然尚無證據證明已滅失，爰依刑法第三十八條第一項第二款宣告沒收。
據上論斷，應依刑事訴訟法第二百九十九條第一項前段，刑法第三百二十一條第一項
第三款、第四十七條、第三十八條第一項第二款，判決如主文。
本案經檢察官陳永豐到庭執行職務。
中      華      民      國      九十      年      四    月      三十    日
                                        臺灣雲林地方法院刑事第二庭
                                            法  官  趙  思  芸
右正本證明與原本無異。
如不服本判決，應於判決送達後十日內向本院提出上訴狀( 應附繕本 )。
                                            書記官  王  淑  美
中      華      民      國      九十      年      四    月      三十    日
刑法第三百二十一條
犯竊盜罪而有左列情形之一者，處六月以上五年以下有期徒刑：
一、於夜間侵入住宅或有人居住之建築物、船艦，或隱匿其內而犯之者。
二、毀越門扇、牆垣或其他安全設備而犯之者。
三、攜帶兇器而犯之者。
四、結夥三人以上而犯之者。
五、乘火災、水災或其他災害之際而犯之者。
六、在車站或埠頭而犯之者。
前項之未遂犯罰之。


司法院資訊處製作；財團法人民間司法改革基金會備份。
